Inventaris van het centraal archief van het Ministerie van Economische Zaken, (1906) 1944-1965 (1975)
Nationaal Archief, Den Haag
- STUKKEN BETREFFENDE AFZONDERLIJKE ONDERWERPEN, II.
  - Economische aangelegenheden, -1.82
    - Industrie. Handel, -1.824
      - Handel en ambacht. Internationale economische betrekkingen, -1.824.5
        - Aanduiding handelswaren, -1.824.518.232
          - Stukken betreffende aanspraken op het Duitse merk Wolmanzout., 1947-1959; 1617; 1 pak
          - Stukken betreffende een gerechtelijk proces tegen Gebr. Rikkers NV inzake het hanteren van vijandelijke Duitse merken., 1950-1953; 1618; 1 omslag
          - Stukken betreffende vijandelijke Duitse merken., 1950-1958; 1619; 1 pak
          - Stukken betreffende internationale inschrijving van fabrieks- en handelsmerken., 1951; 1620; 1 omslag
          - Stukken betreffende wijziging van de Merkenwet., 1951-1956; 1621; 1 pak
          - Stukken betreffende overdracht en teruggave van het Duitse merk 'Indanthren'., 1952-1962; 1622; 1 omslag
          - Stukken betreffende bescherming van Nederlandse merken in Vietnam., 1953-1956; 1623; 1 omslag
          - Stukken betreffende de Overeenkomst van Madrid betreffende de Internationale Inschrijving van Fabrieks- en Handelsmerken, alsmede de Overeenkomst van Nice betreffende de Internationale Classificatie, van waren en diensten aangaande fabrieks- of handelsmerken., 1958-1965; 1624; 1 pak
        - Nationalisme in de handel, -1.824.518.7
          - Stukken betreffende de Vereeniging Nederlandsch Fabricaat., 1945-1950; 1625; 1 pak
          - Stukken betreffende werkzaamheden en opheffing van de Commissie Overheidsbestellingen., 1951-1955; 1626; 1 omslag
          - Stukken betreffende bevordering van het gebruik van Nederlandse produkten., 1953-1954; 1627; 1 omslag
        - Buitenlandse handel. Internationale handel, -1.824.52
          - Stukken betreffende diverse (Benelux)commissies inzake in- en uitvoeraangelegenheden., 1946-1948; 1628; 1 pak
          - Stukken betreffende diverse aangelegenheden aangaande buitenlandse handel., 1947-1950; 1629; 1 pak
          - Stukken betreffende de in- en uitvoerpolitiek., 1948-1949; 1630; 1 omslag
          - Stukken betreffende in- en uitvoer van diamant., 1949-1956; 1631; 1 omslag
          - Stukken betreffende het voornemen van de gemeente Nijmegen tot aankoop van trolleybussen in Engeland of West-Duitsland., 1950-1951; 1632; 1 omslag
          - Stukken betreffende totstandkoming van de In- en Uitvoerwet., 1950-1962; 1633-1639; 6 pakken en 1 omslag
            - 1950-1955, 1633
            - 1951-1962, 1634
            - 1955-1958, 1635
            - 1958-1962, 1636
            - 1959-1962, 1637
            - Ontwerp-registratieformulieren ten behoeve van nieuwe in- en uitvoerwet.1962, 1638; omslag
            - Stukken mr. W.M.J.C. Phaf.1955-1960, 1639
          - Stukken betreffende het instellen van een onderzoek naar de deugdelijkheid van in- en uitvoerprocedures naar aanleiding van een zwendelaffaire met een partij nikkel, alsmede maatregelen tegen de betrokkenen., 1951-1952; 1640; 1 omslag
          - Stukken betreffende in- en samenstelling van en rapportage door de Studiecommissie Administratie Buitenlandse Handel., 1952-1953; 1641; 1 omslag
          - Stukken betreffende de situatie omtrent industriële in- en uitvoer., 1953-1964; 1642; 1 omslag
          - Stukken betreffende in- en uitvoer van kunstvoorwerpen., 1954-1960; 1643; 1 omslag
          - Stukken betreffende overdracht van contingenten en handel in in- en uitvoervergunningen., 1958; 1644; 1 omslag
          - Rapporten inzake de Nederlandse in- en uitvoer., 1964-1965; 1645; 1 omslag
          - Stukken betreffende economische betrekkingen met diverse landen (handelsakkoorden en -besprekingen, handels- en betalingsverkeer, deviezenverkeer)., 1944-1965; div.nrs.; 83 pakken en 35 omslagen
            - Griekenland. 1946-1961., 1646-1647
              - 1946-1961, 1646
              - 1950-1961, 1647
            - Frankrijk. 1946-1963., 1648-1650
              - 1946-1960, 1648
              - 1950-1959, 1649
              - 1952-1963, 1650
            - Italië. 1946-1964., 1651-1653
              - 1946-1957, 1651
              - 1947-1950, 1652
              - 1958-1964, 1653
            - Israël. 1946-1965., 1654-1655
              - 1946-1965, 1654
              - 1954-1965, 1655
            - Verenigd Koninkrijk. 1946-1965., 1656-1658
              - 1947-1963, 1656
              - 1948-1965, 1657
              - 1946-1949, 1658
            - Indonesië. 1947-1964., 1659-1660
              - 1947-1959, 1659
              - 1950-1964, 1660
            - Joegoslavië. 1947-1964., 1661-1662
              - 1947-1963, 1661
              - 1950-1964, 1662
            - Uruguay. 1947-1965., 1663-1664
              - 1949-1961, 1663
              - 1956-1965, 1664; omslag
            - Suriname. 1948-1961., 1665-1666
              - 1948-1961, 1665
              - 1951-1960, 1666
            - Algemeen.1945-1950, 1667
            - Richtlijnen handels- en betalingsverkeer ten aanzien van diverse landen.1950-1953, 1668
            - Afghanistan, Syrië en Libanon.1947-1950, 1669; omslag
            - Argentinië, 1950-1964, 1670-1675
              - A - F.1950-1964, 1670
              - T - U.1951-1957, 1671
              - Argentinië.1946-1951, 1672
              - Argentinië.1956-1962, 1673
              - Multilateralisatie, 1955 - juni 1957, 1674
              - Multilateralisatie, juli 1957 - 1958, 1675
            - Australië.1946-1950, 1676
            - België.1945-1953, 1677
            - Bolivia.1950-1955, 1678; omslag
            - Brazilië, 1951-1962, 1679-1681
              - Brazilië.1946-1965, 1679
              - A - H.1952-1962, 1680
              - M - T.1951-1958, 1681
            - Brits-Indië.1946-1948, 1682; omslag
            - Bulgarije.1946-1965, 1683
            - Canada.1947-1962, 1684
            - Ceylon.1954-1961, 1685; omslag
            - Chili.1945-1964, 1686
            - China.1955-1964, 1687; omslag
            - Columbia.1946-1965, 1688
            - Costa Rica.1952-1958, 1689; omslag
            - Cuba.1947-1962, 1690
            - Denemarken.1946-1962, 1691
            - Egypte.1947-1958, 1692
            - El Salvador.1951-1963, 1693
            - Equador.1952-1960, 1694; omslag
            - Ethiopië.1950, 1695; omslag
            - Filippijnen.1955-1961, 1696; omslag
            - Finland.1947-1959, 1697
            - Ghana.1962-1965, 1698; omslag
            - Guatemala.1958-1962, 1699; omslag
            - Honduras.1949-1961, 1700
            - Hongkong.1951, 1701; omslag
            - IJsland.1946-1963, 1702
            - Ierland.1948-1960, 1704; omslag
            - India.1949-1960, 1705
            - Irak.1945-1949, 1706; omslag
            - Iran.1946-1965, 1707
            - Japan, 1952-1965, 1708-1710
              - B - V.1952-1961, 1708
              - Handelsbesprekingen Benelux.1959-1965, 1709
              - Japan.1948-1960, 1710
            - Jordanië.1951-1954, 1711; omslag
            - Korea.1962-1965, 1712; omslag
            - Latijns-Amerika.1947-1965, 1713
            - Luxemburg.1955-1965, 1714; omslag
            - Marokko.1958-1965, 1715
            - Mexico.1948-1952, 1716; omslag
            - Nederlands Nieuw-Guinea.1951-1961, 1717; omslag
            - Nederlandse Antillen.1950-1961, 1718
            - Nieuw-Zeeland.1947-1950, 1719; omslag
            - Nieuw-Zeeland.1955-1964, 1720; omslag
            - Noorwegen.1946-1963, 1721
            - Oost-Duitsland.1956-1960, 1722
            - Oostbloklanden algemeen.1953-1964, 1723; omslag
            - Oostenrijk.1946-1948, 1724
            - Oostenrijk.1951-1964, 1726
            - Pakistan.1949-1952, 1727; omslag
            - Paraguay.1946-1955, 1728; omslag
            - Paraguay, 1951-1962, 1729-1730
              - A - Handels-.1951-1959, 1729
              - Handelsb - M.1952-1962, 1730
            - Philippijnen.1962-1964, 1731; omslag
            - Polen, 1949-1964, 1732-1733
              - Nationalisatie.1949-1964, 1732
              - Polen.1946-1964, 1733
            - Portugal, 1949-1965, 1734-1735
              - Handelsakkoord Benelux-Portugal.1956-1965, 1734
              - Scheepsbouw.1949-1963, 1735
            - Rhodesië en Nyasaland.1956-1958, 1736; omslag
            - Rhodesië.1952-1965, 1737
            - Roemenië.1947-1965, 1738
            - Sovjet-Unie.1952-1965, 1739
            - Spanje.1945-1962, 1740
            - Suriname en de Nederlandse Antillen.1951-1965, 1741; omslag
            - Syrië en Libanon.1951-1965, 1742; omslag
            - Tsjaad.1962-1965, 1743; omslag
            - Tsjecho-Slowakije, 1952-1964, 1744-1746
              - Handelsverkeer/-overeenkomst.1957-1964, 1744
              - Nationalisatie.1945-1964, 1745
              - Tsjecho-Slowakije.1959-1961, 1746; omslag
            - Tunesië.1958-1965, 1747
            - Turkije.1946-1967, 1748
            - Unie van Socialistische Sovjet Republieken.1947-1948, 1749; omslag
            - Venezuela.1947-1960, 1750
            - Verenigd Koninkrijk en Commonwealth, 1751
            - Verenigde Staten van Amerika, 1948-1960, 1752-1756
              - A - K.1947-1960, 1752
              - Verenigde Staten van Amerika.1951-1965, 1753
              - Verenigde Staten van Amerika.1954-1963, 1754
              - Vriendschaps-, handels- en scheepvaartverdrag.1948-1953, 1755
              - Vriendschaps-, handels- en scheepvaartverdrag.1954-1957, 1756
            - Vietnam.1963-1964, 1757; omslag
            - West-Duitsland, 1946-1965, 1758-1759
              - Bizone.1946-1948, 1758
              - Trizone/Franse zone.1946-1949, 1759
            - 1948-1965, 1760
            - 1949-1964, 1761
            - Zuid- en Midden-Amerika (diverse landen).1947-1949, 1762; omslag
            - Zuid-Afrika.1947-1965, 1763
            - Zweden.1944-1962, 1764
            - Zwitserland.1945-1950, 1765; omslag
          - Stukken betreffende regelgeving ten aanzien van in- en uitvoer., 1945-1965; 1766-1781; 12 omslagen en 4 pakken
            - Instructie en reglementering goederen- en deviezen-in- en uitvoer, 1766
            - Intrekking en wijziging besluiten en beschikkingen ten aanzien van in- en uitvoerverboden.1945-1947, 1767
            - Inventarisatie in- en uitvoerrestricties.1955-1961, 1768
            - Maatregelen ter uitvoering van de In- en Uitvoerwet.1962-1965, 1769; pak
            - Overzichten in- en uitvoerregelingen.1961-1964, 1770
            - Reglementering diverse in- en uitvoerzaken.1959-1956, 1771
            - Samenvattingen invoerregimes.1955-1964, 1772; pak
            - Vaststelling en wijziging uitvoervoorschriften.1950-1956, 1773; pak
            - Wijziging en verlenging Besluit Regeling In- en Uitvoer 1944.1945-1961, 1774
            - Wijziging meldingsprocedure bij in- en uitvoer.1952-1956, 1775
            - Wijziging nomenclatuur in- en uitvoer.1956-1960, 1776
            - Stukken betreffende uitvoeringsbesluiten en -beschikkingen ingevolge de In- en Uitvoerwet, 1777-1781
              - Algemeen.1962-1964, 1777
              - Invoerbesluit Koffie 1964.1964, 1778
              - Totstandkoming en wijziging Uitvoerbesluit Strategische Goederen.1963-1965, 1779; pak
              - Totstandkoming en wijziging Vrijstellingsbeschikking Klein Grensverkeer.1963-1964, 1780
              - Wijziging In- en Uitvoerbesluit Landbouwgoederen.1963-1965, 1781
          - Centrale Dienst voor In- en Uitvoer (CDIU), -1.824.52 CDIU
            - Nota van de CDIU inzake mogelijkheid tot aanwijzing van het Centraal Regelend Orgaan voor het Vervoer als gedelegeerde bij de invoerprocedure., 1944; 1782; 1 omslag
            - Stukken betreffende richtlijnen voor de CDIU aangaande de afwikkeling van oude transacties met andere landen dan Duitsland., 1945; 1783; 1 omslag
            - Nota's van de CDIU over de totstandkoming van een in- en uitvoerregeling, met geleidebrief., 1945; 1784; 1 omslag
            - Periodieke overzichten van de CDIU omtrent het handelsverkeer., 1945-1951; 1785; 1 pak
            - Stukken betreffende werkzaamheden en algemene aangelegenheden van de CDIU., 1945-1951; 1786; 1 pak
            - Notitie van de CDIU inzake de betekenis van de vrije goederen in het Nederlands-Belgisch handelsverkeer., 1946; 1787; 1 omslag
            - Circulaires van de CDIU, met bijlagen., 1946-1948; 1788; 1 pak
            - Stukken betreffende afbakening van de taakuitoefening van de CDIU., 1947; 1789; 1 omslag
            - Verslagen van de CDIU inzake het handels- en betalingsverkeer met België., 1949-1959; 1790; 1 pak
            - Rapport van de CDIU houdende de resultaten van een onderzoek naar de invoer van personenautomobielen in Nederland sedert de bevrijding, met bijlagen., 1950; 1791; 1 omslag
            - Stukken betreffende vaststelling en beheer van in- en uitvoercontingenten en -vergunningen van diverse produkten, in samenwerking met de CDIU., 1950-1965; 1792-1794; 3 pakken
              - A - M.1950-1965, 1792
              - N - Rij.1950-1965, 1793
              - Ru - W.1950-1965, 1794
            - Stukken betreffende instructies aan de CDIU inzake uitvoer van goederen., 1951-1965; 1795; 1 omslag
            - Stukken betreffende intrekking van de delegatie tot het afgeven van in- en uitvoervergunningen voor kolen van de afdeling Kolen van het directoraat-generaal voor Handel en Nijverheid door de CDIU., 1954; 1796; 1 omslag
            - Stukken betreffende in- en uitvoervoorschriften voor de CDIU., 1956-1957; 1797; 1 omslag
            - Stukken betreffende instructies aan de CDIU., 1956-1965; 1798; 1 pak
            - Stukken betreffende wijziging van zogenaamde voorlegprocedures ten aanzien van afgifte van in- en uitvoervergunningen door de CDIU., 1957-1964; 1799; 1 pak
            - Stukken betreffende de beheerscontrole bij in- en uitvoer, in samenwerking met het CDIU., 1958-1962; 1800; 1 omslag
            - Stukken betreffende vaststelling van de vorm van beschikkingen ingevolge de In- en uitvoerwet en de rol van de CDIU daarin., 1962; 1801; 1 omslag
          - Verenigd Koninkrijk, -1.824.52(410)
            - Stukken betreffende aangelegenheden inzake economische afdeling van de Nederlandse ambassade te Londen., 1946-1948; 1802; 1 omslag
            - Stukken betreffende een nota aan de Raad voor Economische Aangelegenheden uit de Ministerraad inzake met het Verenigd Koninkrijk te voeren handelsbesprekingen., 1948; 1803; 1 omslag
          - Duitsland, -1.824.52(430)
            - Stukken betreffende het tegengaan van medewerking van ambtelijke instanties aan illegale invoer uit Duitsland., 1946; 1804; 1 omslag
            - Stukken betreffende invoer van draadglas uit Duitsland in ruil voor levering van kolen, in mindering te brengen op de Duitse kolenallocatie., 1946; 1805; 1 omslag
            - Nota inzake de 'Economic Relations between the Netherlands and Germany', met geleidebrief., 1946; 1806; 1 omslag
            - Stukken betreffende regeling van reizen van ambtenaren en zakenlieden naar en uit Duitsland, ter bevordering van het handelsverkeer., 1946-1947; 1807; 1 omslag
            - Stukken betreffende ontwikkeling van handelspolitieke betrekkingen met de Amerikaanse en Britse bezettingszone in Duitsland., 1947; 1808; 1 omslag
            - Stukken betreffende wijziging en toepassing van de aankoopprocedure van mijnbenodigdheden in Duitsland., 1947; 1809; 1 omslag
            - Stukken betreffende bestrijding van ongereguleerde invoer uit Duitsland., 1947-1948; 1810; 1 omslag
            - Stukken betreffende invoer uit en uitvoer naar Duitsland, inclusief bezettingszones., 1947-1948; 1811; 1 pak
            - Stukken betreffende beoordeling van een rapport van de Economische Voorlichtingsdienst inzake een analyse van de Duitse uitvoer., 1948; 1812; 1 omslag
            - Stukken betreffende beoordeling van een rapport van het Centraal Orgaan voor de Economische betrekkingen met het Buitenland inzake het te voeren beleid ten aanzien van Duitsland., 1948; 1813; 1 omslag
            - Stukken betreffende onderzoek naar onregelmatigheden bij eierenleveranties aan Duitsland., 1948-1949; 1814; 1 omslag
            - Stukken betreffende beoordeling van mogelijkheden tot investering in Oost- en West-Duitsland., 1949-1950; 1815; 1 omslag
            - Stukken betreffende ontwikkeling van de handelspolitieke betrekkingen met West-Duitsland., 1949-1950; 1816; 1 omslag
            - Stukken betreffende totstandkoming van een handelsverdrag met West-Duitsland., 1950; 1817; 1 omslag
            - Stukken betreffende discriminatie naar nationaliteit bij openbare aanbestedingen in West-Duitsland., 1959-1960; 1818; 1 omslag
            - Stukken betreffende het voeren van handelsbesprekingen met vertegenwoordigers van de bezettingszones in Duitsland., 1947-1950; 1819-1821; 3 omslagen
              - Amerikaanse en Britse bezettingszone (bizone).1948-1950, 1819
              - Franse bezettingszone.1947, 1820
              - Russische bezettingszone.1947-1949, 1821
          - Polen, -1.824.52(438)
            - Stukken betreffende onderzoek door een commissie van experts naar de haalbaarheid van een compensatietransactie met Polen., 1946; 1822; 1 omslag
            - Stukken betreffende het afsluiten van een overeenkomst met Polen voor de bouw van schepen in ruil voor kolen., 1948-1952; 1823; 1 omslag
          - Hongarije, -1.824.52(439)
            - Stukken betreffende de economische betrekkingen met Hongarije., 1943-1965; 1824A-1824B; 2 pakken
              - 1943-1950, 1824A
              - 1952-1965, 1824B
            - Stukken betreffende de procedure van compensatie- en reciprociteitstransacties met Hongarije en Tsjecho-Slowakije., 1958-1959; 1824C; 1 omslag
            - Stukken betreffende behandeling van aangelegenheden met betrekking tot de handel met Hongarije., 1959-1964; 1825; 1 pak
          - Frankrijk, -1.824.52(44)
            - Stukken betreffende onregelmatigheden bij bestelling van spoorwegmateriaal in Frankrijk., 1949; 1826; 1 omslag
          - Spanje, -1.824.52(46)
            - Stukken betreffende tariefonderhandelingen met Spanje., 1948-1962; 1827; 1 omslag
          - Zweden, -1.824.52(485)
            - Stukken betreffende het handels- en betalingsverkeer met Zweden., 1943-1944; 1828; 1 omslag
          - België, -1.824.52(493)
            - Stukken betreffende afwijzing van een voorstel tot koppeling van de uitvoerprijzen aan de binnenlandse prijzen in het handelsverkeer met België., 1944; 1829; 1 omslag
            - Stukken betreffende interpretatie van het Belgisch-Nederlands grenstraktaat van 1843 inzake houtvordering op grenslanderijen in Belgisch eigendom., 1945-1947; 1830; 1 omslag
            - Stukken betreffende uitbreiding van commissies ter uitvoering van de Tolunie-overeenkomst met België., 1946; 1831; 1 omslag
            - Verslag van een bespreking over eventuele samenwerking met het Belgisch luchtvaartlaboratorium, met geleidebrief., 1948; 1832; 1 omslag
            - Stukken betreffende invoering van een stelsel van vrijstelling van aangifte van goederen bij het handelsverkeer met België., 1949; 1833; 1 omslag
            - Stukken betreffende liberalisatie van invoer uit België., 1949-1950; 1834-1835; 2 omslagen
              - Huiden.1949-1950, 1834
              - Tapijten.1949-1950, 1835
          - Zwitserland, -1.824.52(494)
            - Stukken betreffende regeling van het handels-, verzekerings- en betalingsverkeer met Zwitserland., 1943-1944; 1836; 1 omslag
            - Stukken betreffende een overeenkomst met Zwitserland inzake onderling strijdige aanspraken op buiten Duitsland gelegen Duitse bezittingen., 1950; 1837; 1 omslag
          - Japan, -1.824.52(520)
            - Stukken betreffende behandeling van aangelegenheden met betrekking tot herstelleveringen van Japan aan Nederland en Nederlands-Indië., 1945-1949; 1838; 1 pak
            - Stukken betreffende uitbreiding en opheffing van de handelsafdeling van de Nederlandse Militaire Missie te Tokio., 1946-1948; 1839; 1 omslag
            - Stukken betreffende het handels- en betalingsverkeer met bezet Japan., 1947-1948; 1840; 1 omslag
          - Tunesië, -1.824.52(611)
            - Stukken betreffende financieringskredieten aan Tunesië in het kader van de onder auspiciën van de Wereldbank opererende Consultatieve Groep Tunesië., 1962-1965; 1841; 1 omslag
          - Canada, -1.824.52(71)
            - Stukken betreffende een nota aan de Raad voor Economische Aangelegenheden inzake verbetering van de invoer van Canadese goederen., 1946; 1842; 1 omslag
            - Rapport van de Economische Voorlichtingsdienst inzake de economische situatie in Canada., 1948; 1843; 1 stuk
          - Verenigde Staten van Amerika, -1.824.52(73)
            - Stukken betreffende inschakeling van de Nederlandse ambassade in de Verenigde Staten van Amerika bij de voorbereiding van zaken- en studiereizen., 1946; 1844; 1 omslag
            - Stukken betreffende regeling van regeringsaankopen in de Verenigde Staten van Amerika en Canada., 1946-1947; 1845; 1 omslag
            - Stukken betreffende beperking van invoer en vertoning van Amerikaanse speelfilms wegens de schaarste aan dollars., 1946-1948; 1846; 1 omslag
            - Stukken betreffende de aankoop van overtollige legergoederen uit de Verenigde Staten van Amerika., 1947; 1847; 1 omslag
            - Stukken betreffende afwijzing van plannen ter bevordering van het Amerikaanse toerisme in Europa., 1947-1948; 1848; 1 omslag
            - Stukken betreffende beantwoording van Tweede-Kamervragen inzake klachten van Amerikaanse zakenlieden over de voorbereiding van de Nederlandse inzending op de Holland Fair in de Verenigde Staten van Amerika., 1950; 1849; 1 omslag
            - Stukken betreffende het Amerikaanse Randall-rapport inzake economische betrekkingen van de Verenigde Staten van Amerika en andere landen., 1954; 1850; 1 omslag
          - Zuid-Amerika, -1.824.52(8)
            - Stukken betreffende onderhandelingen met diverse Latijns-Amerikaanse regeringen over handelsverdragen., 1947-1950; 1851; 1 omslag
            - Stukken betreffende opheffing van de handelsmissie in Zuid-Amerika en verdeling van haar werkzaamheden over de gezantschappen., 1949-1950; 1852; 1 omslag
          - Argentinië, -1.824.52(82)
            - Stukken betreffende wijziging van een scheepvaartclausule in het Nederlands-Argentijns handelsverdrag., 1950; 1853; 1 omslag
          - Suriname / Nederlandse Antillen, -1.824.52(883)
            - Stukken betreffende behartiging van de Nederlandse belangen bij de exploitatie van hout in Suriname., 1947; 1854; 1 omslag
            - Stukken betreffende instelling van het College van Overleg met Suriname en de Commissie van Overleg met de Nederlandse Antillen ter bespreking van economische en financiële vraagstukken., 1948; 1855; 1 omslag
          - Uruguay, -1.824.52(899)
            - Stukken betreffende totstandkoming van een aanvullend protocol op het tussen Nederland en Uruguay gesloten Verdrag van Handel en Scheepvaart., 1949-1954; 1856; 1 omslag
          - Indonesië, -1.824.52(910)
            - Stukken betreffende vaststelling van een financiële en economische instructie voor de Commissie-Generaal voor Nederlands-Indië., 1946-1947; 1857; 1 omslag
            - Stukken betreffende instelling, samenstelling en besprekingen van het Coördinatiecollege Nederland-Nederlands-Indië en van de Permanente Commissie van het Coördinatiecollege., 1946-1949; 1858; 1 pak
            - Stukken betreffende de reis van vertegenwoordigers van het ministerie naar Batavia ter bespreking van handelspolitieke aangelegenheden., 1947; 1859; 1 omslag